【裁判字號】    90,易,365
【裁判日期】    900508
【裁判案由】    違反槍砲彈藥刀械管制條例
【裁判全文】
臺灣嘉義地方法院刑事判決                            九十年度易字第三六五號
    公  訴  人  臺灣嘉義地方法院檢察署檢察官
    被      告  甲○○
右列被告因違反槍砲彈藥刀械管制條例案件，經檢察官提起公訴（九十年度偵字第一
八九八號），本院判決如左：
    主  文
甲○○連續未經許可於夜間及公共場所，攜帶刀械，處有期徒刑參月，如易科罰金，
以佰元折算壹日。
扣案之蝴蝶刀壹把，沒收之。
    事  實
一、甲○○前犯過失致死罪，經本院以八十八年度交易字第四號判決判處有期徒刑六
    月，緩刑四年確定，現仍在緩刑期間。又未經主管機關許可，於民國八十八年某
    日夜間，在不詳地點，向姓名年籍不詳之人購買屬於槍砲彈藥刀械管制條例所列
    管之蝴蝶刀一把，攜回家中收藏。嗣基於攜帶刀械之概括犯意，於九十年一月間
    之某日，再將該蝴蝶刀改置於其所有三Ｋ二二六一號自小客車之駕駛座旁扶手處
    之置物箱內，連續多次攜帶該蝴蝶刀出入該汽車所行經之公共場所，嗣於九十年
    三月二十日上午五時二十分許之夜間，駕駛該車（車上仍置放上開刀械）停放於
    嘉義市○區○○路七十六號前馬路上之公共場所，經警盤檢查獲，並當場扣得上
    開蝴蝶刀一把。
二、案經嘉義市警察局第一分局移送台灣嘉義地方法院檢察署檢察官偵查起訴。
    理  由
一、訊據被告甲○○，其於警訊、偵訊及本院審理中均坦承購置該蝴蝶刀，並放置於
    汽車上，連續多次攜帶該刀出入該汽車所行經之公共場所，嗣於九十年三月二十
    日上午五時二十分許之夜間，駕駛該車（車上仍放置上開刀械）停放於嘉義市○
    區○○路七十六號前馬路上之公共場所，經警盤檢查獲，並當場扣得上開蝴蝶刀
    一把等事實不諱，惟辯稱：僅供切水果之用，不知為管制刀械云云。但查：上開
    扣案之蝴蝶刀為被告所有並放置於車上經警當場查扣等事實，有證人翁進德之證
    言及搜索扣押筆錄在卷可參，該刀械經送嘉義市警察局鑑驗，確屬槍砲彈藥刀械
    管制條例所管制之刀械，亦有該局九十年四月二日九十嘉市警保字第二五四○○
    ○號函足憑，並有扣案之大型蝴蝶刀一把扣案可證。又上開蝴蝶刀遭查扣之時間
    為九十年三月二十日上午五時二十分許，依中華民國九十年嘉義地區日出日沒時
    刻表，該日日出時間為六時二分許，故查扣之時仍為夜間。另經本院當庭勘驗該
    刀械，其與一般刀械及水果刀相較，外型差異甚大，此有附卷照片二張附卷可稽
    ，被告應可預見該刀械屬於列管之刀械，竟仍購買後置放於汽車上，且經常於夜
    間攜帶至公眾得出入之場所，堪認具有刑法第十三條第二項之間接故意，仍應以
    故意論。本件事證明確，被告之犯行，洵堪認定。
二、核被告甲○○所為，係犯槍砲彈藥刀械管制條例第十五條第一款、第二款之罪。
    被告多次犯行，時間緊接，方法雷同，所犯係構成要件相同之罪名，顯係基於概
    括犯意為之，應依刑法第五十六條連續犯規定論以一罪，並加重其刑。爰審酌被
    告之品性、犯罪之動機、目的、手段、所生之危害及犯罪後之態度等一切情狀，
    量處如主文所示之刑，並諭知易科罰金之折算標準。又扣案之大型蝴蝶刀一把，
    係違禁物，爰依法宣告沒收之。
據上論斷，應依刑事訴訟法第二百九十九條第一項前段，槍砲彈藥刀械管制條例第十
五條第一款、第二款，刑法第十一條前段、第五十六條、第四十一條第一項前段、第
三十八條第一項第一款，罰金罰鍰提高標準條例第二條，判決如主文。
本案經檢察官陳美君到庭執行職務
中    華    民    國      九十      年      五        月       四      日
                                臺灣嘉義地方法院刑事第二庭
                                            法  官  李  麗  萍
右正本證明與原本無異。
如不服本判決，應於判決送達後十日內向本院提出上訴狀( 應附繕本 )。
中    華    民    國      九十      年      五        月       八      日
                                            書記官  侯  麗  茹
附錄法條：
槍砲彈藥刀械管制條例第十五條第一款、第二款
未經許可攜帶刀械而有下列情形之一者，處二年以下有期徒刑：
一  於夜間犯之者。
二  於車站、埠頭、航空站、公共場所或公眾得出入之場所犯之者。


司法院資訊處製作；財團法人民間司法改革基金會備份。
